臺灣高等法院刑事裁定
109年度抗字第527號
抗  告  人  蔡金銘
即  被  告         

                 

選任辯護人  李菁琪  律師
            林俊儒  律師
上列抗告人即被告因聲請具保停止羈押案件，不服臺灣桃園地方
法院中華民國109年3月18日裁定（109年度聲字第948號）提起抗
告，裁定如下：
    主  文
抗告駁回。       
    理  由
一、抗告人即被告蔡金銘違反毒品危害防制條例等案件，經原審
    認涉犯毒品危害防制條例第4條第2項運輸、販賣第二級毒品
    、懲治走私條例第2條第1項私運管制物品出口罪及藥事法第
    83條第1項轉讓禁藥罪，犯罪嫌疑重大，有刑事訴訟法第101
    條第1項第1款、第2款、第3款羈押原因，有羈押必要，民國
    109年2月17日裁定羈押。
二、抗告意旨略以：涉案物品皆已扣押，被告能配合調查的事項
    均已調查。羈押至今已經7月，權衡侵害被告人身自由與刑
    事偵查保全利益，已逾比例原則。不能僅以被告與證人供述
    歧異即認有串證、滅證之虞。被告坦承犯行，有穩定工作，
    無逃匿海外之可能與必要。請准以具保、限制出境出海代替
    羈押。
三、維持原裁定駁回抗告之理由：
（一）被告僅坦承起訴書附表一編號4運輸第二級毒品罪犯行，
      其餘均否認；參酌證人RYAN JAMES BURKE（貝瑞奕）王俊
      程之證述，被告與大石丈治line對話紀錄、國際快郵件寄
      件資料4份、PayPal支付工具交易畫面翻拍照片、108年12
      月23日員警職務報告、X光影像圖檔光碟、駐日本代表處
      第JPN0114號電報、大石丈治手機line對話紀錄EXCEL表、
      被告與貝瑞奕line對話紀錄、被告所有彰化銀行000-0000
      0000000000帳號歷史交易明細、交通部民用航空局航空醫
      務中心108年12月12日航藥鑑字第0000000Q號毒品鑑定書
      、財政部關務署臺北關扣押貨物收據、搜索筆錄、內政部
      警政署航空警察局扣押筆錄、扣留單、被告所用00000000
      00號手機通聯紀錄、刑案現場照片8張、監視錄影翻拍照
      片13張及扣案物等證據，足認被告犯罪嫌疑確實重大。
（二）被告僅承認部分犯行，所供避重就輕，就犯罪事實供述與
      證人貝瑞奕及王俊程相當歧異，與證人王俊程具有同居男
      友高度親密關係，相關事證仍待釐清，被告極可能在既有
      辯解架構勾串細節，以求兜攏辯詞脫罪。依合理判斷，確
      有相當理由認定被告具有滅證及串證可能。被告涉犯運輸
      、販賣第二級毒品罪，法定刑7年以上有期徒刑，涉及多
      次犯行，在重罪追訴處罰壓力下，畏罪逃亡規避日後執行
      之可能性甚高。審酌被告所涉犯罪事實對社會侵犯之危害
      性、國家刑罰權實行之公益考量與被告人身自由私益利益
      衡量，為確保訴訟程序，包括裁判後之執行程序，對被告
      維持羈押處分尚屬適當、必要。
（三）被告聲稱有穩定工作、罹患人類免疫缺陷病症，此等事實
      不足以證明被告不會畏罪逃避重刑，並且尚無證據足認所
      患疾病在監所無法妥善處置；況且，若監所醫療設施不足
      ，另有戒護就醫程序。
（四）羈押事由無從因被告具保而消滅，且無刑事訴訟法第114
      條各款情形，實難期待以其他強制處分代替羈押即可達到
      保全目的。原審斟酌上情，認有羈押必要而駁回被告具保
      聲請，認事用法並無不當。抗告無理由，應予駁回。
四、依刑事訴訟法第412條，裁定如主文。
中　　華　　民　　國　　109 　年　　4 　　月　　17　　日
                      刑事第二庭審判長法　官  周盈文
　　　　　　　　　　　　　　　　      法　官  錢建榮
　　　　　　　　　　　　　　　        法　官  郭豫珍
以上正本證明與原本無異。
不得再抗告。
                                      書記官  高楚安
中　　華　　民　　國　　109 　年　　4 　　月　　17　　日